# 求助陈版主，关于上缴项目利润的会计处理。

提问人：liuweisheng 时间：2020-06-07 20:56:00
政府委托A公司对车站进行物业管理，A公司全额发核算收入成本，利润全额上缴政府。请问上缴的利润计入利润表什么科目。可供分配利润的其他减少可以吗？谢谢版主解惑

回答人：chenyiwei
这种情况首先要判断“A公司全额发核算收入成本，利润全额上缴政府”的做法是否合理，是否应采用净额法核算更恰当。如果确定采用总额法更合理的（个人理解这种可能性不大），则上缴政府利润应计入成本费用而不是利润分配。